【裁判字號】    99,上訴,344
【裁判日期】    990415
【裁判案由】    毒品危害防制條例
【裁判全文】
臺灣高等法院臺南分院刑事判決         99年度上訴字第344號
上  訴  人
即  被  告  甲○○
上列上訴人因毒品危害防制條例案件，不服臺灣臺南地方法院99
年度訴字第73號中華民國99年2月25日第一審判決（起訴案號：
臺灣臺南地方法院檢察署98年度毒偵字第2288號），提起上訴，
本院判決如下：
    主  文
上訴駁回。
    理  由
一、依刑事訴訟法第350條、第361條、第362條、第367條規定，
    不服地方法院之第一審判決而上訴者，須提出上訴書狀，並
    應敘述具體理由，為上訴必備之程式；其所提出之書狀未敘
    述上訴理由，或僅曾以言詞陳述上訴理由者，均應於上訴期
    間屆滿後20日內補提理由書於第一審法院。第一審法院經形
    式審查，認逾期未補提上訴理由者，應定期間先命補正；逾
    期未補正者，為上訴不合法律上之程式，應以裁定駁回。倘
    已提出上訴理由，但所提非屬具體理由者，則由第二審法院
    以上訴不合法律上之程式，判決駁回。而所謂具體理由，必
    係依據卷內既有訴訟資料或提出新事證，指摘或表明第一審
    判決有何採證認事、用法或量刑等足以影響判決本旨之不當
    或違法，而構成應予撤銷之具體事由，始克當之（例如：依
    憑證據法則具體指出所採證據何以不具證據能力，或依憑卷
    證資料，明確指出所為證據證明力之判斷如何違背經驗、論
    理法則）；倘僅泛言原判決認定事實錯誤、違背法令、量刑
    失之過重或輕縱，而未依上揭意旨指出具體事由，或形式上
    雖已指出具體事由，然該事由縱使屬實，亦不足以認為原判
    決有何不當或違法者（例如：對不具有調查必要性之證據，
    法院未依聲請調查亦未說明理由，或援用證據不當，但除去
    該證據仍應為同一事實之認定），皆難謂係具體理由，俾與
    第二審上訴制度旨在請求第二審法院撤銷、變更第一審不當
    或違法之判決，以實現個案救濟之立法目的相契合，並節制
    濫行上訴（最高法院97年度台上字第892號、97年度台非字
    第454號判決意旨參照，參見97年4月司法院公報第214頁及
    97年11月司法院公報第104頁；另97年度台上字第3889號判
    決亦同此旨）。
二、查原判決審理結果認定之事實及主要理由為：上訴人即被告
    甲○○基於施用第一級、第二級毒品之犯意，於民國98年8
    月25日下午1時許，在臺南縣永康巿文化路128巷4號2樓之2
    租屋處內，先以將海洛因摻於香菸內燒烤吸食之方式施用第
    一級毒品海洛因1次，另以將安非他命置於玻璃球內燒烤吸
    食煙霧之方式，施用第二級毒品安非他命1次。嗣於98年8月
    25日晚間6時20分許，為警在上開租屋處執行搜索，當場扣
    得毒品海洛因2小包（驗後淨重分別為0.190公克、0.074公
    克）、甲基安非他命1包（驗後淨重1.331公克）、玻璃球2
    個、吸食器1組、塑膠提撥管2支、酒精燈1組、吸食器過濾
    器1組、行動電話2支（門號0000000000、0000000000）。經
    採集其尿液送驗，結果呈嗎啡、可待因及安非他命、甲基安
    非他命陽性反應而查知上情。上開犯罪事實，業據被告於偵
    查中承認，且於原審準備程序為認罪陳述，並同意改行簡易
    審判程序，嗣原審即裁定逕予審理並判決等情（見原審卷第
    21頁背面、第22-25頁），且其尿液經長榮大學檢驗結果，
    確呈嗎啡、可待因及安非他命、甲基安非他命陽性反應，有
    該大學98年9月7日檢驗確認報告、毒品案尿液編號及年籍對
    照表在卷可證。又為警查獲扣案之白色粉末2包及白色結晶1
    包，分別送高雄巿立凱旋醫院鑑定結果，各檢出第一級海洛
    因成分及第二級毒品安非他命成分，此有98年11月10日高巿
    凱醫檢驗字第11633號、98年11月13日高巿凱醫檢驗字第116
    49號濫用藥物成品檢驗鑑定書各1件在卷可證，而認被告所
    為，係違反毒品危害防制條例第10條第1項、第2項之施用第
    一級、第二級毒品罪。其施用前持有第一級毒品之低度行為
    ，為其施用之第一級毒品高度行為所吸收，不另論罪。又被
    告上開1次施用第一級毒品罪嫌與1次施用第二級毒品罪嫌間
    ，犯意各別，行為互殊，應分論併罰。而被告前因妨害自由
    案，經法院判處有期徒刑8月確定，於93年12月21日縮刑期
    滿執行完畢。又因施用毒品案件，送觀察勒戒後，於97年8
    月14日因無繼續施用傾向，經檢察官為不起訴處分等事實，
    有臺灣高等法院被告前案紀錄表在卷可參，則被告於上開有
    期徒刑執行完畢後，5年內故意再犯本件有期徒刑以上之罪
    ，為累犯，應依法加重其刑。並審酌被告前經觀察勒戒完畢
    ，約一年後再次施用海洛因及安非他命二種毒品，足認悔意
    不堅，惟因被告尚知坦認犯行、態度良好，且施用毒品行為
    屬自戕行為等一切情狀，分別量處有期徒刑8月、5月，並定
    應執行有期徒刑1年。
三、查原判決已詳述所憑證據與認定之理由，因認被告係違反毒
    品危害防制條例第10條第1項、第2項之施用第一級毒品罪、
    施用第二級毒品罪，並以被告有累犯加重其刑之適用，及曾
    有施用毒品案件前科，經法院裁定送觀察勒戒完畢，竟再有
    本案犯行等一切情狀，而分別量處有期徒刑8月、5月，並定
    應執行有期徒刑1年。本院審核原判決，並無違誤，所為量
    刑亦屬允當。被告以原判決已載明被告坦認犯行、態度良好
    ，但量刑時未斟酌刑法第57條第10款犯罪後態度，致量刑過
    重云云。查被告前因妨害自由案，經法院判處有期徒刑8月
    確定，於93年12月21日縮刑期滿執行完畢。又因施用毒品案
    件，送觀察勒戒後，於97年8月14日因無繼續施用傾向，經
    檢察官為不起訴處分等事實，有臺灣高等法院被告前案紀錄
    表在卷可參，則被告於上開有期徒刑執行完畢後，5年內故
    意再犯本件有期徒刑以上之罪，為累犯，應依法加重其刑，
    而被告上開施用第一級毒品及施用第二級毒品各1次，其犯
    意各別，行為互殊，自應分論併罰。原審乃審酌上開全部情
    狀並有累犯加重之適用，惟因被告尚知坦認犯行、態度良好
    ，且施用毒品行為屬自戕行為等一切情狀，分別量處有期徒
    刑8月、5月，並定應執行有期徒刑1年。本院審核，原判決
    認事用法並無不合，所為量刑亦屬適當。再查毒品危害防制
    條例第10條第1項施用第一級毒品之法定刑為「6月以上5年
    以下有期徒刑」，同條第2項施用第二級毒品之法定刑為「3
    年以下（2月以上）有期徒刑」，本案被告之犯行因有累犯
    加重本刑至二分之一之適用，經加重後該第10條第1項之法
    定刑為「7月以上7年6月以下有期徒刑」，同條第2項之法定
    刑為「4年6月以下（3月以上）有期徒刑」，原判決僅分別
    量處有期徒刑8月、5月，仍屬從輕量處。末查被告之上訴理
    由，並未具體指摘原判決於認定事實、適用法律及量刑等項
    有何違法或不當，依上開說明，本件上訴不合法律上程式，
    應予駁回，並不經言詞辯論為之。
據上論斷，應依刑事訴訟法第367條前段、第372條，判決如主文
。
中    華    民    國    99    年     4    月    15    日
                  刑事第一庭    審判長法  官  茆臺雲
                                      法  官  蔡長林
                                      法  官  王明宏
以上正本證明與原本無異。
施用第一級毒品判刑部分，如不服本判決應於收受送達後10日內
向本院提出上訴書狀，其未敘述上訴理由者，並得於提起上訴後
10日內向本院補提理由書（均須按他造當事人之人數附繕本）「
切勿逕送上級法院」。
施用第二級毒品部分，不得上訴。
                                      書記官  黃全忠
中    華    民    國    99    年    4     月    15    日
附錄本判決論罪科刑法條：
毒品危害防制條例第10條：
施用第一級毒品者，處6月以上5年以下有期徒刑。
施用第二級毒品者，處3年以下有期徒刑。

司法院資訊處製作；財團法人民間司法改革基金會備份。
